【裁判字號】    89,易,277
【裁判日期】    890517
【裁判案由】    傷害等
【裁判全文】
臺灣臺南地方法院刑事判決                          八十九年度易字第二七七號
    公  訴  人  臺灣臺南地方法院檢察署檢察官
    被      告  甲○○
    選任辯護人  蘇文奕
右列被告因傷害等案件，經檢察官提起公訴 (八十八年度偵字第一四九七六號) ，及
臺灣屏東地方法院檢察署檢察官移送併案審理（八十八年度偵字第七八九三號），本
院判決如左：
    主  文
甲○○連續以加害生命之事，恐嚇他人致生危害於安全，處有期徒刑月，如易科罰
金以佰元折算壹日；又共同連續意圖散布於眾，而散布文字、圖畫，指摘足以毀損
他人名譽之事，處有期徒刑伍月，如易科罰金以佰元折算壹日，扣案海報拾張均沒
收；又傷害人之身體，處有期徒刑月，如易科罰金以佰元折算壹日；應執行有期
徒刑玖月，如易科罰金以佰元折算壹日。扣案海報拾張均沒收。
    事  實
一、甲○○與乙○○二人曾自民國八十七年八月間起，在甲○○台南市○○街○段二
    巷一之二號住處同居，迄八十八年七月十三日因雙方情感交惡而結束同居關係。
    詎甲○○竟基於恐嚇之概括犯意，於八十八年八月間，連續十餘次打電話至屏東
    縣長治鄉繁華村頭前溪一一號之八康謝村妹（乙○○之母）住處，對康謝村妹聲
    稱要找乙○○，並對康謝村妹恫稱：「須交付新台幣八十萬元賠償損失，否則將
    放火燒其住家及殺其全家。」等語，令康謝村妹心生畏懼，致生危害其安全。
二、甲○○又基於誹謗之概括犯意，先於八十八年八月間某日，與姓名不詳之人基於
    共同誹謗之意思，意圖散布於眾，委託該姓名不詳之人，攜載有「乙○○，不得
    好死、千人騎、萬人壓、舞女、應召女郎」、「與無數男子同居、淫蕩無比、心
    理變態」、「上班女子、捲款離去、母女共謀」、「姓名：乙○○、父：康平明
    、母：謝財妹，路邊尿桶，致使對方家破妻離子散，騙財騙色」等足以毀損他人
    名譽字句之海報數張，至康謝村妹在屏東市○○路三七九巷十二號住處附近，張
    貼於康謝村妹住處巷口、住處圍牆、住處附近電線桿及康謝村妹之機車上；甲○
    ○復於八十八年十月二十九日，攜載有乙○○之放大影印照片，再書寫臭婊子、
    妓女、爛貨等子句之海報，及另一張載有乙○○、康平明之身分證，並書寫：「
    與無數男子同居，致對方家破妻離子散，傷天害理事做盡‧‧‧。」等子句之海
    報，張貼於康謝村妹上開住處附近路旁，以此足以毀損他人名譽之事散布於眾。
三、甲○○另基於傷害之故意，於八十八年十月四日十七時許，在台南市○○路三０
    四號「伯爵大樓」樓下，出手毆打乙○○，致乙○○受有「頭部鈍傷、左耳瘀傷
    、後頸肌肉挫傷」等傷害。
四、案經康謝村妹、乙○○訴由台南市警察局第四分局報請台灣台南地方法院檢察署
    檢察官偵查起訴暨台灣屏東地方法院檢察署檢察官移送併案審理。
    理  由
一、訊據被告甲○○固自承有於八十八年八月間於康謝村妹住處附近張貼上開海報及
    曾打電話至康謝村妹住處之事實，惟矢口否認有何恐嚇、傷害之犯行，經查：右
    揭犯罪事實業據告訴人乙○○、康謝林妹指訴綦詳，被告傷害犯行部分，並有國
    立成功大學醫學院附設醫院診斷證明書一紙附卷可稽，復經證人謝淑珍於偵查中
    結證屬實，參以被告於偵查中亦供稱伊當時有與乙○○發生爭執，並有肢體接觸
    等情，被告此部份傷害犯行自堪認定；又被告誹謗部分之犯行，有載有上揭誹謗
    子句之海報數張在卷可憑，被告亦不否認伊有請朋友於八十八年八月間至康謝村
    妹住處附近張貼上開海報等情（參見被告於台灣屏東地方法院檢察署八十八年十
    二月十四日偵訊筆錄），矧其中一紙海報上亦載有被告之行動電話號碼，被告空
    言否認有於八十八年十月二十九日張貼毀損告訴人等名譽之海報云云，並不足採
    ，此部分連續加重誹謗之犯行，亦堪認定；至被告恐嚇犯行部分，被告並不否認
    有打電話至康謝村妹住處之事實，此並有被告行動電話之通話紀錄附卷可參，參
    以被告與乙○○交惡之情形，及被告上開誹謗、傷害之事實，足證告訴人康謝村
    妹此部分指訴非虛，應可憑信，本件事證已臻明確，被告所辯為飾卸之詞，不足
    採信，其犯行洵堪認定，應予依法論科。
二、核被告以加害生命之事，恐嚇他人致生危害於安全，所為係犯刑法第三百零五條
    之罪；又被告散布文字、圖畫而指摘足以毀損他人名之譽之事，所為係犯刑法第
    三百十條第二項之罪；又被告傷害人之身體，所為係犯刑法第二百七十七條第一
    項之罪。被告所犯上開三罪，犯意各別，行為亦殊，應予分論併罰。被告一行為
    同時誹謗乙○○、康謝村妹、康平明等三人，係一行為而觸犯數罪名，應從一重
    加重誹謗罪處斷。被告先後多次恐嚇、加重誹謗犯行，均時間緊接，犯罪構成要
    成相同，顯均係基於概括犯意反覆為之，應均依連續犯之規定各論以一罪並加重
    其刑。被告與該不詳姓名之人就八十八年八月間某日之加重誹謗犯行，有犯意聯
    絡、行為分擔，皆為共同正犯，爰審酌被告犯罪之動機、目的、手段、所生危害
    、及犯罪後飾詞卸責並無悔意等一切情形，量處如主文所示之刑，並諭知易科罰
    金之折算標準，及定其應執行刑。扣案誹謗之海報十張為被告所用供犯罪所用之
    物，均應依法宣告沒收。
據上論斷，應依刑事訴訟法第二百九十九條第一項前段、第三百零五條、第三百十條
第二項、第二百七十七條第一項、第二十八條、第五十五條、第五十六條、第五十一
條第五款、第三十八條第一項第二款，罰金罰鍰提高標準條例第一條前段、第二條，
判決如主文。
本案經檢察官周文祥到庭執行職務。
中    華    民    國     八十九     年      五     月       十七        日
                           臺灣臺南地方法院刑事第三庭
                                       法      官    吳  孟  良
右正本證明與原本無異
如不服本判決應於送達後十日內向本院提出上訴狀。
                                       書  記  官    陳  金  堂
中    華    民    國     八十九     年      五     月       十九        日
附錄本案論罪科刑法條全文：
刑法第三百零五條
以加害生命、身體、自由、名譽、財產之事恐嚇他人，致生危害於安全者，處二年以
下有期徒刑、拘役或三百元以下罰金。
刑法第三百十條第二項：
散布文字、圖畫犯前項之罪者，處二年以下有期徒刑、拘役或一千元以下罰金。
刑法第二百七十七條第一項：
傷害人之身體或健康者，處三年以下有期徒刑，拘役或一千元以下罰金。


司法院資訊處製作；財團法人民間司法改革基金會備份。
